臺灣臺中地方法院刑事判決　　　　　 94年度豐簡上字第421號
上　訴　人　臺灣臺中地方法院檢察署檢察官
被　　　告　甲○○
上列被告因毒品危害防制條例案件，不服本院豐原簡易庭94年度
豐簡字第343號中華民國94年5月27日第一審簡易判決（聲請簡易
判決處刑案號：94年度毒偵字第2316號）提起上訴及移送併辦（
94年度毒偵字第3166號），本院管轄之第二審合議庭判決如下：
    主    文
原判決撤銷。
甲○○連續施用第二級毒品，處有期徒刑陸月，如易科罰金以參
佰元折算壹日。
    犯罪事實
一、甲○○前於民國九十二年間，因施用毒品案件，經依本院裁
    定送入觀察勒戒處所觀察勒戒，經評定認無繼續施用毒品傾
    向後，於九十二年九月十二日釋放，並由臺灣臺中地方法院
    檢察署檢察官於同日以九十二年度毒偵字第二五三一號為不
    起訴處分確定。又於九十三年間，因犯施用毒品案件，經本
    院判處有期徒刑五月確定 (現在臺灣臺中監獄臺中分監執行
    中，於本案不構成累犯）。詎猶不知悔改，復基於概括之犯
    意，先後於九十四年二月十八日約十九、二十時許及同年三
    月二十七日約十九、二十時許，均在臺中縣潭子鄉○○路○
    段十二巷二四號其住處內，均以將第二級毒品安非他命置於
    其所有之玻璃球 (未扣案)內，用火燒烤使產生白煙再吸入
    體內之方式，連續施用第二級毒品安非他命各一次（計二次
    ) 。嗣先於九十四年二月十九日十七時許，在臺中市○○○
    ○路與長生二街口為警查獲，並扣得非甲○○所有之安非他
    命吸食器一組。復於同年三月二十九日十七時許，在其上址
    住處內為警查獲。
二、案經臺灣臺中地方法院檢察署檢察官自動檢舉偵查後聲請以
    簡易判決處刑及移送併案審理。
    理  由
一、訊據被告甲○○對於上揭事實坦承不諱，且被告於上述時地
    先後二次為警查獲後，經警分別採集其尿液送請中山醫學大
    學附設醫院藥物濫用檢測中心以氣相層析質譜儀分析法即Ｇ
    Ｃ／ＭＳ檢驗結果，安非他命類確均呈陽性反應，有中山醫
    學大學附設醫院藥物濫用檢測中心出具之尿液檢驗報告二張
    在卷可稽，足認被告自白確與事實相符。再者，被告前於九
    十二年間，因施用毒品案件，經依本院裁定送入觀察勒戒處
    所觀察勒戒，經評定認無繼續施用毒品傾向後，於九十二年
    九月十二日釋放，並由臺灣臺中地方法院檢察署檢察官於同
    日以九十二年度毒偵字第二五三一號為不起訴處分確定。又
    於九十三年間，因犯施用毒品案件，經本院判處有期徒刑五
    月確定，有臺灣高等法院被告全國前案紀錄表及臺灣臺中地
    方法院檢察署刑案資料查註紀錄表各一份在卷可憑。綜上所
    述，本案事證明確，被告犯行洵堪認定。
二、核被告甲○○所為，係犯毒品危害防制條例第十條第二項之
    施用第二級毒品罪。被告施用第二級毒品安非他命前後，持
    有第二級毒品安非他命之低度行為，應為其施用之高度行為
    所吸收，不另論罪。又被告上揭先後二次施用第二級毒品安
    非他命之行為，時間緊接，觸犯構成要件相同之罪名，顯係
    基於概括之犯意反覆為之，為連續犯，應依刑法第五十六條
    規定以一罪論，並加重其刑。再檢察官雖僅起訴被告於九十
    四年二月十八日約十九、二十時許之施用第二級毒品犯行，
    惟被告上揭於九十四年三月二十七日約十九、二十時許之施
    用第二級毒品犯行，既與經檢察官起訴部分具有連續犯之裁
    判上一罪關係，並經檢察官移送併辦，本院自應併予審理，
    附此敘明。再扣案之吸食器一組並非被告所有供施用第二級
    毒品所用之物，業據被告於本院審理中供明在卷，復查無其
    他積極證據足認確屬被告所有供犯本案犯行所用之物，即不
    得依刑法第三十八條第一項第二款規定予以宣告沒收，公訴
    人依該法條聲請沒收扣案之吸食器一組部分，尚有未合，不
    應准許，併此敘明。原審以被告罪證明確，予以論罪科刑，
    固非無見，惟原審誤宣告沒收扣案吸食器一組，已有未合，
    復未及審酌被告上揭九十四年三月二十七日約十九、二十時
    許之施用第二級毒品犯行，亦有未洽，公訴人上訴意旨指摘
    原審未及審理檢察官移送併辦部分等語，為有理由，自應由
    本院將原判決撤銷改判。爰審酌被告已曾因施用毒品案件接
    受觀察勒戒處分一次，且曾經本院判處罪刑確定在案，竟再
    為本案犯行，猶施用毒品不輟，惡性非輕，惟念及其吸毒係
    戕害自己身心之行為、本案僅施用二次安非他命及其於犯罪
    後尚能坦承犯行之態度等一切情狀，量處如主文所示之刑，
    並諭知易科罰金之折算標準。
據上論斷，應依刑事訴訟法第四百五十五條之一第一項、第三項
、第三百六十九條第一項前段、第三百六十四條、第二百九十九
條第一項前段，毒品危害防制條例第十條第二項、第二十三條第
二項，刑法第十一條前段、第五十六條、第四十一條第一項前段
，罰金罰鍰提高標準條例第二條，判決如主文。
中　　華　　民　　國　　94　　年　　8 　　月　　18　　日
                      臺灣臺中地方法院刑事第十庭
                          審判長法  官  郭  瑞  祥
                                法  官  黃  炫  中
                                法  官  江  奇  峰
上正本證明與原本無異。
不得上訴。
中　　華　　民　　國　　94　　年　　8 　　月　　18　　日
                                書記官  陳  美  年
附錄論罪科刑法條
毒品危害防制條例第十條第二項：
施用第二級毒品者，處三年以下有期徒刑。
